---
title: "Ergebnisse"
author: "Najat Brüne"
date: "`r Sys.Date()`"
output: word_document
---

```{r setup, include=FALSE}
knitr::opts_chunk$set(echo = TRUE)
# Pakete laden
library(readxl)
library(psych)
library(dplyr)
library(datasets)
library(tidyverse)
library(effsize)
library(knitr)
library(car)
library(lemon)
library(kableExtra)
library(BSDA)
library(ggplot2)

knit_print.data.frame <- lemon_print

options(dplyr.summarise.inform = FALSE)

# Daten einlesen
daten <- read_excel("Mittelwerte_MM7_korrigiert.xlsx")
```


```{r echo=FALSE, render=lemon_print}
fn_descriptive_analysis <- function(i1_w_MW, i1_f_MW){
  print("i1_w_MW")
  print(summary(i1_w_MW, digits = 3))
  cat("\n")
  print(describe(i1_w_MW))
  cat("\n\n")

  print("i1_f_MW")
  print(summary(i1_f_MW, digits = 3))
  cat("\n")
  print(describe(i1_f_MW))
}
```

```{r echo=FALSE}
fn_graphical_analysis <- function(i1_w_MW, i1_f_MW, title = ""){
  boxplot(i1_w_MW, i1_f_MW, names = c("wahr", "falsch"), ylab = "Rating", xlab = "erlebnisbasisert", main = title)

  par(mfrow = c(1, 2), pty = "s")
  hist(i1_w_MW, breaks = 20, main = "erlebnisbasiert", xlab = "Rating", col = "blue", border = "black")
  hist(i1_f_MW, breaks = 20, main = "nicht erlebnisbasiert", xlab = "Rating", col = "blue", border = "black")
  par(mfrow = c(1, 1))
}
```


```{r echo=FALSE}
fn_tTest <- function (i1_w_MW, i1_f_MW) {
  cat("Vorausstzungen für den t-Test
  
  1. Normalverteilung der Differenzen: Die Differenzen zwischen den gepaarten Beobachtungen sollten annähernd normalverteilt sein. Dies kann durch einen Test auf Normalverteilung (z. B. Shapiro-Wilk-Test) oder durch grafische Methoden (z. B. Histogramm oder Q-Q-Plot) überprüft werden.
  2. Skalenniveau und Unabhängigkeit: Die Daten sollten mindestens auf Intervallskalenniveau vorliegen, und die Beobachtungen sollten unabhängig voneinander sein.
  
  ")
  
  print("Vorbedingungen prüfen")
  # Berechnung der Differenzen
  differences <- i1_f_MW - i1_w_MW
  
  # Shapiro-Wilk-Test zur Überprüfung der Normalverteilung
  shapiro_test <- shapiro.test(differences)
  print(shapiro_test)
  
  # t-Test durchführen
  print("t-Test durchführen")
  t_test <- t.test(i1_f_MW, i1_w_MW, paired = TRUE)
  print(t_test)
  
  # Effektstärke mittels Cohens d berechnen
  cat("Effektstärke ermitteln")
  cd <- cohen.d(i1_f_MW, i1_w_MW)
  print(cd)
}
```

```{r echo=FALSE}
fn_wilcoxon <- function (i1_w_MW, i1_f_MW) {
  cat("Die Voraussetzungen für den Wilcoxon-Vorzeichen-Rang-Test sind:
  
  1. Verbundene Stichproben: Die Daten müssen aus verbundenen oder gepaarten Stichproben stammen, was bei einer Within-Subject-Studie der Fall ist.
  2. Ordinalskala oder höher: Die Daten sollten mindestens auf einer Ordinalskala vorliegen.
  3. Symmetrie der Differenzenverteilung: Dies ist weniger streng als die Normalverteilungsannahme beim t-Test, aber es wird bevorzugt, dass die Verteilung der Differenzen symmetrisch ist.
  
  ")
  
  print("Vorbedingungen prüfen")
  # Berechnung der Differenzen
  differences <- i1_f_MW - i1_w_MW
  # Erstellung eines Histogramms und eines Boxplots für die Differenzen
  par(mfrow = c(1, 1))
  # Histogramm
  hist(differences, main = "Histogramm der Differenzen", xlab = "Differenzen", col = "blue", border = "black")
  # Boxplot
  boxplot(differences, main = "Boxplot der Differenzen", ylab = "Differenzen", col = "lightblue")
  # Q-Q-Plot
  qqnorm(differences, main = "Q-Q-Plot der Differenzen", xlab = "Theoretische Quantile", ylab = "Stichproben Quantile")
  qqline(differences, col = "red",)
  
  par(mfrow=c(1,1))
  
  print("Wilcoxon-Vorzeichen-Rang-Test durchführen")
  
  result <- wilcox.test(i1_f_MW, i1_w_MW, paired = TRUE)
  print(result)
  
  # Effektstärke für den Wilcoxon-Test berechnen
  n <- length(differences)
  z_wilcoxon <- (result$statistic - n * (n + 1) / 4) / sqrt(n * (n + 1) * (2 * n + 1) / 24)
  r_wilcoxon <- z_wilcoxon / sqrt(n)
  cat("Effektstärke (r) für den Wilcoxon-Test: ", r_wilcoxon, "\n\n")
}
```


```{r echo=FALSE}
fn_sign <- function (i1_w_MW, i1_f_MW) {
  cat("Voraussetzungen für den Vorzeichentest:
  
  1. Verbundene Stichproben: Wie beim Wilcoxon-Test müssen die Daten aus gepaarten oder verbundenen Stichproben stammen.
  2. Mediansymmetrie: Der Vorzeichentest setzt voraus, dass die Mediansymmetrie zwischen den Paaren besteht. Das bedeutet, dass die Wahrscheinlichkeit einer positiven Differenz genauso groß ist wie die einer negativen Differenz.
  3. Ordinale oder höhere Skalenniveaus: Die Daten sollten mindestens auf einer Ordinalskala vorliegen.
  
  ")
  
  print("Vorzeichen-Test durchführen")
  # Berechnung der Differenzen
  differences <- i1_f_MW - i1_w_MW
  sign_test_result <- SIGN.test(differences)
  print(sign_test_result)
  
  print("Effektstärke für den Vorzeichen-Test beurteilen")
  # Qualitative Beurteilung der Effektstärke für den Vorzeichentest
  # Anzahl der positiven und negativen Differenzen
  positive_differences <- sum(differences > 0)
  negative_differences <- sum(differences < 0)
  cat("Anzahl positiver Differenzen: ", positive_differences, "\n")
  cat("Anzahl negativer Differenzen: ", negative_differences, "\n")
}
```

# Analyse der Diskrepanzerkennung
```
i1_w_MW <- daten$i1_dd_w_MW 
i1_f_MW <- daten$i1_dd_f_MW
```

## Deskriptive Statistik
```{r echo=FALSE}
fn_descriptive_analysis(i1_w_MW = daten$i1_dd_w_MW, i1_f_MW = daten$i1_dd_f_MW)
```

## Grafische Analyse
```{r echo=FALSE}
fn_graphical_analysis(i1_w_MW = daten$i1_dd_w_MW, i1_f_MW = daten$i1_dd_f_MW, title = "Diskrepanzerkennung")
```

## t-Test 
```{r echo=FALSE}
fn_tTest(i1_w_MW = daten$i1_dd_w_MW, i1_f_MW = daten$i1_dd_f_MW)
```

## Nicht parametrischer Test mittels Wilcoxon-Vorzeichen-Rang-Test
```{r echo=FALSE}
fn_wilcoxon(i1_w_MW = daten$i1_dd_w_MW, i1_f_MW = daten$i1_dd_f_MW)
```

## Nicht parametrischer Test mittels Vorzeichen-Test
```{r echo=FALSE}
fn_sign(i1_w_MW = daten$i1_dd_w_MW, i1_f_MW = daten$i1_dd_f_MW)
```

\newpage
# Analyse der initialen Überraschung
```
i1_w_MW <- daten$i1_ue_w_MW 
i1_f_MW <- daten$i1_ue_f_MW
```

## Deskriptive Statistik
```{r echo=FALSE}
fn_descriptive_analysis(i1_w_MW = daten$i1_ue_w_MW, i1_f_MW = daten$i1_ue_f_MW)
```

## Grafische Analyse
```{r echo=FALSE}
fn_graphical_analysis(i1_w_MW = daten$i1_ue_w_MW, i1_f_MW = daten$i1_ue_f_MW, title = "Initiale Überraschung")
```

## t-Test 
```{r echo=FALSE}
fn_tTest(i1_w_MW = daten$i1_ue_w_MW, i1_f_MW = daten$i1_ue_f_MW)
```

## Nicht parametrischer Test mittels Wilcoxon-Vorzeichen-Rang-Test
```{r echo=FALSE}
fn_wilcoxon(i1_w_MW = daten$i1_ue_w_MW, i1_f_MW = daten$i1_ue_f_MW)
```

## Nicht parametrischer Test mittels Vorzeichen-Test
```{r echo=FALSE}
fn_sign(i1_w_MW = daten$i1_ue_w_MW, i1_f_MW = daten$i1_ue_f_MW)
```

# Anhang
## Daten
```{r echo=FALSE}
knitr::kable(head(daten, n=1000), "pipe")
```