---
title: "Ergebnisse"
author: "Najat Brüne"
date: "`r format(Sys.time(), '%d. %B %Y - %H:%M')`"
output: 
  word_document:
    reference_docx: "Template.docx"
    fig_width: 7
    fig_height: 4
---

```{r setup, include=FALSE}
library(knitr)
library(lemon)
library(kableExtra)

source("mm7_analysis_lib.R", local = knitr::knit_global())

knitr::opts_chunk$set(echo = TRUE)

knit_print.data.frame <- lemon_print

options(dplyr.summarise.inform = TRUE)

```

# Analyse der initialen Überraschung

```         
i1_w_MW <- daten$i1_ue_w_MW 
i1_f_MW <- daten$i1_ue_f_MW
```

## Deskriptive Statistik

```{r echo=TRUE}
fn_descriptive_analysis(i1_w_MW = daten$i1_ue_w_MW, i1_f_MW = daten$i1_ue_f_MW)
```

## Grafische Analyse

```{r echo=TRUE}
fn_graphical_analysis(i1_w_MW = daten$i1_ue_w_MW, i1_f_MW = daten$i1_ue_f_MW, title = "Initiale Überraschung")
```

## t-Test

```{r echo=TRUE}
fn_tTest(i1_w_MW = daten$i1_ue_w_MW, i1_f_MW = daten$i1_ue_f_MW)
```

## Nicht parametrischer Test mittels Wilcoxon-Vorzeichen-Rang-Test

```{r echo=TRUE}
fn_wilcoxon(i1_w_MW = daten$i1_ue_w_MW, i1_f_MW = daten$i1_ue_f_MW)
```

## Nicht parametrischer Test mittels Vorzeichen-Test

```{r echo=TRUE}
fn_sign(i1_w_MW = daten$i1_ue_w_MW, i1_f_MW = daten$i1_ue_f_MW)
```

\newpage

# Analyse der Diskrepanzerkennung

```         
i1_w_MW <- daten$i1_dd_w_MW 
i1_f_MW <- daten$i1_dd_f_MW
```

## Deskriptive Statistik

```{r deskriptive_Statistiken, echo=TRUE}
fn_descriptive_analysis(i1_w_MW = daten$i1_dd_w_MW, i1_f_MW = daten$i1_dd_f_MW)
```

## Grafische Analyse

```{r grafische-Analyse, echo=TRUE}
fn_graphical_analysis(i1_w_MW = daten$i1_dd_w_MW, i1_f_MW = daten$i1_dd_f_MW, title = "Diskrepanzerkennung")
```

## t-Test

```{r t-Test, echo=TRUE}
fn_tTest(i1_w_MW = daten$i1_dd_w_MW, i1_f_MW = daten$i1_dd_f_MW)
```

## Nicht parametrischer Test mittels Wilcoxon-Vorzeichen-Rang-Test

```{r Wilcoxontest, echo=TRUE}
fn_wilcoxon(i1_w_MW = daten$i1_dd_w_MW, i1_f_MW = daten$i1_dd_f_MW)
```

## Nicht parametrischer Test mittels Vorzeichen-Test

```{r Vorzeichentest, echo=TRUE}
fn_sign(i1_w_MW = daten$i1_dd_w_MW, i1_f_MW = daten$i1_dd_f_MW)
```

\newpage

# Analyse der Differenzen zwischen f- und w-Werten

In dieser Analyse werden die Werte der Diskrepanzerkennung und der Initialen Überraschung getrennt nach erlebnisbasiert (w\|f) addiert, wobei die Werte der Initialen Überraschung auf Werte zwischen 0 und 1 normiert werden, damit diese auf dem Skalenniveau der Diskrepanzerkennung liegen.

```{r echo=TRUE}
fn_sum_analysis()
```

\newpage

# Analyse der Korrelation 
Prüfung, ob die Werte der Diskrepanzerkennung mit den Werten der initialen Überraschung korrelieren.

```{r echo=TRUE}
fn_correlation_analysis()
```

\newpage

# Anhang

## Daten

```{r echo=TRUE}
knitr::kable(head(daten, n=100), "pipe")
```
