---
title: "Ergebnisse"
author: "Najat Brüne"
date: "`r Sys.Date()`"
output: 
  word_document:
    reference_docx: "Template.docx"
---

```{r setup, include=FALSE}
source("mm7_analysis_lib.R", local = knitr::knit_global())

knitr::opts_chunk$set(echo = TRUE)

knit_print.data.frame <- lemon_print

options(dplyr.summarise.inform = FALSE)

```

# Analyse der Diskrepanzerkennung

```         
i1_w_MW <- daten$i1_dd_w_MW 
i1_f_MW <- daten$i1_dd_f_MW
```

## Deskriptive Statistik

```{r echo=FALSE}
fn_descriptive_analysis(i1_w_MW = daten$i1_dd_w_MW, i1_f_MW = daten$i1_dd_f_MW)
```

## Grafische Analyse

```{r echo=FALSE}
fn_graphical_analysis(i1_w_MW = daten$i1_dd_w_MW, i1_f_MW = daten$i1_dd_f_MW, range = seq(0, 1, by = 0.1), title = "Diskrepanzerkennung")
```

## t-Test

```{r echo=FALSE}
fn_tTest(i1_w_MW = daten$i1_dd_w_MW, 
         i1_f_MW = daten$i1_dd_f_MW, 
         differences = (daten$i1_dd_f_MW - daten$i1_dd_w_MW))
```

## Nicht parametrischer Test mittels Wilcoxon-Vorzeichen-Rang-Test

```{r echo=FALSE}
fn_wilcoxon(i1_w_MW = daten$i1_dd_w_MW, 
            i1_f_MW = daten$i1_dd_f_MW, 
            differences = (daten$i1_dd_f_MW - daten$i1_dd_w_MW))
```

## Nicht parametrischer Test mittels Vorzeichen-Test

```{r echo=FALSE}
fn_sign(i1_w_MW = daten$i1_dd_w_MW, 
        i1_f_MW = daten$i1_dd_f_MW, 
        differences = (daten$i1_dd_f_MW - daten$i1_dd_w_MW))
```

\newpage

# Analyse der initialen Überraschung

```         
i1_w_MW <- daten$i1_ue_w_MW 
i1_f_MW <- daten$i1_ue_f_MW
```

## Deskriptive Statistik

```{r echo=FALSE}
fn_descriptive_analysis(i1_w_MW = daten$i1_ue_w_MW, i1_f_MW = daten$i1_ue_f_MW)
```

## Grafische Analyse

```{r echo=FALSE}
fn_graphical_analysis(i1_w_MW = daten$i1_ue_w_MW, i1_f_MW = daten$i1_ue_f_MW, range = seq(1, 3, by = 0.1), title = "Initiale Überraschung")
```

## t-Test

```{r echo=FALSE}
fn_tTest(i1_w_MW = daten$i1_ue_w_MW, 
         i1_f_MW = daten$i1_ue_f_MW, 
         differences = (daten$i1_ue_f_MW - daten$i1_ue_w_MW))
```

## Nicht parametrischer Test mittels Wilcoxon-Vorzeichen-Rang-Test

```{r echo=FALSE}
fn_wilcoxon(i1_w_MW = daten$i1_ue_w_MW, 
            i1_f_MW = daten$i1_ue_f_MW, 
            differences = (daten$i1_ue_f_MW - daten$i1_ue_w_MW))
```

## Nicht parametrischer Test mittels Vorzeichen-Test

```{r echo=FALSE}
fn_sign(i1_w_MW = daten$i1_ue_w_MW, 
        i1_f_MW = daten$i1_ue_f_MW, 
        differences = (daten$i1_ue_f_MW - daten$i1_ue_w_MW))
```

\newpage

# Analyse der Differenzen zwischen f- und w-Werten
In dieser Analyse werden die Werte der Diskrepanzerkennung und der Initialen Überraschung getrennt nach erlebnisbasiert (w|f) addiert, wobei die Werte der Initialen Überraschung auf Werte zwischen 0 und 1 normiert werden, damit diese auf dem Skalenniveau der Diskrepanzerkennung liegen.

```{r echo=FALSE}
fn_sum_analysis()
```

\newpage

# Anhang

## Daten

```{r echo=FALSE}
knitr::kable(head(daten, n=1000), "pipe")
```
