---
title: "Ergebnisse"
author: "Najat Brüne"
date: "`r Sys.Date()`"
output: word_document
---

```{r setup, include=FALSE}
knitr::opts_chunk$set(echo = TRUE)
# Pakete laden
library(readxl)
library(psych)
library(dplyr)
library(datasets)
library(tidyverse)
library(effsize)
library(knitr)
library(car)
library(lemon)
library(kableExtra)
library(BSDA)
library(ggplot2)
library(exactRankTests)

knit_print.data.frame <- lemon_print

options(dplyr.summarise.inform = FALSE)

# Daten einlesen
daten <- read_excel("Mittelwerte_MM7_korrigiert.xlsx")

fn_diff_hist <- function(differences){
    hist(differences, breaks = seq(min(differences) - 0.5, max(differences) + 0.5, by = 0.1), main = "Histogramm der Differenzen", xlab = "Differenzen", ylab = "Häufigkeit", col = "lightblue", border = "black")
}
```


```{r echo=FALSE, render=lemon_print}
fn_descriptive_analysis <- function(i1_w_MW, i1_f_MW){
  cat(">>> i1_w_MW")
  print(summary(i1_w_MW, digits = 3))
  cat("\n")
  print(describe(i1_w_MW))
  cat("\n\n")

  cat(">>> i1_f_MW")
  print(summary(i1_f_MW, digits = 3))
  cat("\n")
  print(describe(i1_f_MW))
}
```

```{r echo=FALSE}
fn_graphical_analysis <- function(i1_w_MW, i1_f_MW, range = c(0,1), title = ""){
  boxplot(i1_w_MW, i1_f_MW, names = c("wahr", "falsch"), ylab = "Rating", xlab = "erlebnisbasisert", main = title)

  par(mfrow = c(1, 2), pty = "s")
  hist(i1_w_MW, breaks = range, main = "erlebnisbasiert", xlab = "Rating", col = "lightblue", border = "black")
  hist(i1_f_MW, breaks = range, main = "nicht erlebnisbasiert", xlab = "Rating", col = "lightblue", border = "black")
  par(mfrow = c(1, 1))
}
```


```{r echo=FALSE}
fn_tTest <- function (i1_w_MW, i1_f_MW, differences) {
  cat(">>> Vorbedingungen prüfen")

  # Shapiro-Wilk-Test zur Überprüfung der Normalverteilung
  shapiro_test <- shapiro.test(differences)
  print(shapiro_test)
  
  # t-Test durchführen
  cat(">>> t-Test")
  t_test <- t.test(i1_f_MW, i1_w_MW, paired = TRUE)
  print(t_test)
  
  # Effektstärke mittels Cohens d berechnen
  cat(">>> Effektstärke gemäß Cohen's d")
  cd <- cohen.d(i1_f_MW, i1_w_MW, paired = TRUE)
  print(cd)
}
```

```{r echo=FALSE}
fn_wilcoxon <- function (i1_w_MW, i1_f_MW, differences) {
  cat(">>> Vorbedingungen prüfen")

  # Histogramm
  fn_diff_hist(differences)
  # Boxplot
  boxplot(differences, main = "Boxplot der Differenzen", ylab = "Differenzen", col = "lightblue")

  cat(">>> Wilcoxon-Vorzeichen-Rang-Test")
  result <- wilcox.exact(i1_f_MW, i1_w_MW, paired = TRUE)
  print(result)
  
  # Effektstärke für den Wilcoxon-Test berechnen
  cat(">>> Effektstärke gemäß rangbasiertem Effektgrößenindex")
  n <- length(differences)
  z <- qnorm(result$p.value / 2)
  r <- abs(z) / sqrt(n)
  cat("Effektstärke (r) für den Wilcoxon-Test: ", r, "\n\n")
}
```

```{r echo=FALSE}
fn_sign <- function (i1_w_MW, i1_f_MW, differences) {
  cat(">>> Vorzeichen-Test")

  # Test durchführen (library BSDA)
  result <- SIGN.test(differences, md=0, alternative="two.sided", conf.level=0.95)
  print(result)
  
  # Effektstärke für den Vorzeichen-Test beurteilen
  cat(">>> Effektstärke gemäß rangbasiertem Effektgrößenindex")
  n <- length(differences) # Anzahl der Beobachtungen
  z <- qnorm(result$p.value / 2) # Berechnung der Z-Statistik
  r <- abs(z) / sqrt(n)

  cat("Effektstärke (r) für den Vorzeichen-Test: ", r, "\n\n")
}
```

```{r echo=FALSE}
fn_sum_analysis <- function(){
  cat("In dieser Analyse werden die Werte der Diskrepanzerkennung und der Initialen Überraschung getrennt nach erlebnisbasiert (w|f) addiert, wobei die Werte der Initialen Überraschung auf Werte zwischen 0 und 1 normiert werden, damit diese auf dem Skalenniveau der Diskrepanzerkennung liegen.\n\n")

  f_daten <- daten$i1_dd_f_MW + (daten$i1_ue_f_MW -1 ) / 2
  w_daten <- daten$i1_dd_w_MW + (daten$i1_ue_w_MW -1 ) / 2
  differences <- f_daten - w_daten
 
  cat(">>> Analyse auf Normalverteilung der Differenzen\n") 
  shapiro_test <- shapiro.test(differences)
  print(shapiro_test)

  cat(">>> Grafische Beurteilung der Normalverteilung der Differenzen\n")
  fn_diff_hist(differences)

  cat(">>> t-Test\n")
  t_test <- t.test(f_daten, w_daten, paired = TRUE )
  print(t_test)
  
  cat(">>> Effektstärkte gemäß Cohen's d\n")
  c = cohen.d(f_daten, w_daten, paired = TRUE)
  print(c)
}
```

# Analyse der Diskrepanzerkennung
```
i1_w_MW <- daten$i1_dd_w_MW 
i1_f_MW <- daten$i1_dd_f_MW
```

## Deskriptive Statistik
```{r echo=FALSE}
fn_descriptive_analysis(i1_w_MW = daten$i1_dd_w_MW, i1_f_MW = daten$i1_dd_f_MW)
```

## Grafische Analyse
```{r echo=FALSE}
fn_graphical_analysis(i1_w_MW = daten$i1_dd_w_MW, i1_f_MW = daten$i1_dd_f_MW, range = seq(0, 1, by = 0.1), title = "Diskrepanzerkennung")
```

## t-Test 
```{r echo=FALSE}
fn_tTest(i1_w_MW = daten$i1_dd_w_MW, 
         i1_f_MW = daten$i1_dd_f_MW, 
         differences = (daten$i1_dd_f_MW - daten$i1_dd_w_MW))
```

## Nicht parametrischer Test mittels Wilcoxon-Vorzeichen-Rang-Test
```{r echo=FALSE}
fn_wilcoxon(i1_w_MW = daten$i1_dd_w_MW, 
            i1_f_MW = daten$i1_dd_f_MW, 
            differences = (daten$i1_dd_f_MW - daten$i1_dd_w_MW))
```

## Nicht parametrischer Test mittels Vorzeichen-Test
```{r echo=FALSE}
fn_sign(i1_w_MW = daten$i1_dd_w_MW, 
        i1_f_MW = daten$i1_dd_f_MW, 
        differences = (daten$i1_dd_f_MW - daten$i1_dd_w_MW))
```

\newpage
# Analyse der initialen Überraschung
```
i1_w_MW <- daten$i1_ue_w_MW 
i1_f_MW <- daten$i1_ue_f_MW
```

## Deskriptive Statistik
```{r echo=FALSE}
fn_descriptive_analysis(i1_w_MW = daten$i1_ue_w_MW, i1_f_MW = daten$i1_ue_f_MW)
```

## Grafische Analyse
```{r echo=FALSE}
fn_graphical_analysis(i1_w_MW = daten$i1_ue_w_MW, i1_f_MW = daten$i1_ue_f_MW, range = seq(1, 3, by = 0.1), title = "Initiale Überraschung")
```

## t-Test 
```{r echo=FALSE}
fn_tTest(i1_w_MW = daten$i1_ue_w_MW, 
         i1_f_MW = daten$i1_ue_f_MW, 
         differences = (daten$i1_ue_f_MW - daten$i1_ue_w_MW))
```

## Nicht parametrischer Test mittels Wilcoxon-Vorzeichen-Rang-Test
```{r echo=FALSE}
fn_wilcoxon(i1_w_MW = daten$i1_ue_w_MW, 
            i1_f_MW = daten$i1_ue_f_MW, 
            differences = (daten$i1_ue_f_MW - daten$i1_ue_w_MW))
```

## Nicht parametrischer Test mittels Vorzeichen-Test
```{r echo=FALSE}
fn_sign(i1_w_MW = daten$i1_ue_w_MW, 
        i1_f_MW = daten$i1_ue_f_MW, 
        differences = (daten$i1_ue_f_MW - daten$i1_ue_w_MW))
```
\newpage
# Analyse der Differenzen zwischen f- und w-Werten
```{r echo=FALSE}
fn_sum_analysis()
```

\newpage
# Anhang
## Daten
```{r echo=FALSE}
knitr::kable(head(daten, n=1000), "pipe")
```